臺灣臺中地方法院民事裁定　　　　　　
111年度抗字第287號
抗  告  人  張瑜珊  

相  對  人  保德信商業顧問有限公司

法定代理人  陳霆儒  

上列當事人間因聲請本票裁定強制執行事件，抗告人對於民國11
1年10月19日本院簡易庭司法事務官所為之裁定(111年度司票字
第6202號)提起抗告，本院民事合議庭裁定如下：
    主    文
抗告駁回。
抗告程序費用新台幣壹仟元由抗告人負擔。
    理    由
一、按執票人向本票發票人行使追索權時，得聲請法院裁定後強
    制執行，票據法第123條定有明文。又本票執票人，依票據
    法第123條規定，聲請法院裁定許可對發票人強制執行，係
    屬非訟事件，此項聲請之裁定及抗告法院之裁定，僅依非訟
    事件程序，以審查強制執行許可與否，並無確定實體上法律
    關係存否之效力，法院僅就本票形式上之要件是否具備予以
    審查，即為已足，至於當事人間實體上之爭執，應循訴訟程
    序以資解決，要非非訟裁定法院所得審酌(參見最高法院民
    國56年台抗字第714號及57年台抗字第76號民事判決先例意
    旨)。
二、本件抗告意旨略以：聯晟公司與相對人公司合作長達數年，
    抗告人於111年8月8日簽發如原裁定附表所示、到期日均為1
    11年9月27日、面額共新台幣(下同)550萬元之本票2紙(下稱
    系爭2紙本票)，係因聯晟公司之楊朔專員承諾會於1個月內
    承作貸款，但多次向楊朔專員請儘快配合轉貸銀行辦理，楊
    朔專員謊稱可以承作，但需要時間云云，由於相關款項已交
    付楊朔專員，抗告人只能等待配合程序，而楊朔專員亦一再
    保證有問題公司會負責，要抗告人不需驚慌，至於聯晟公司
    是什麼原因，請法院詢問才會清楚等語。並聲明：原裁定廢
    棄，駁回相對人在第一審之聲請。
三、經查：相對人主張其執有系爭2紙本票經提示後均未獲付款
    ，依票據法第123條規定聲請裁定准予強制執行等情，已據
    其提出系爭2紙本票為證，核屬相符，而系爭2紙本票應記載
    事項均已填載並無欠缺，復有免除作成拒絕證書之記載，原
    審法院審查系爭2紙本票之形式要件均已具備，而裁定准予
    強制執行，於法並無不合。
四、至抗告人雖主張聯晟公司尚未辦理轉貸，目前仍在等待配合
    辦理程序乙節，並提出委託書、借款依據及楊朔專員對話紀
    錄各1件為憑。然此屬抗告人之實體事項爭執，依前揭最高
    法院判決先例意旨，抗告人應循民事訴訟程序尋求解決，即
    非本票裁定之非訟抗告法院所得審酌。從而，抗告意旨指摘
    原裁定不當，求予廢棄，為無理由，應予駁回。
五、按非訟事件依法應由關係人負擔費用者，法院裁定命關係人
    負擔時，應一併確定其數額，非訟事件法第24條第1項定有
    明文。爰依法確定本件抗告程序費用額為1000元，由抗告人
    負擔。
六、結論：本件抗告為無理由，依非訟事件法第46條、第21條第
    2項、第24條第1項，民事訴訟法第495條之1第1項、第449條
    第1項、第95條、第78條，裁定如主文。
中　　華　　民　　國　　111 　年　　11 　　月　　23　 日
                民事第四庭  審判長法　官  吳國聖　
                                  法　官  林宗成　
                                  法　官  林金灶　
以上正本係照原本作成。
如不服本裁定，僅得於收受本裁定送達翌日起10日內，以適用法
規顯有錯誤為理由，向本院提出再抗告狀(須附繕本1份及繳納再
抗告裁判費新台幣1,000元)，經本院許可後始可再抗告。
前項許可以原裁定所涉及法律見解具有原則上重要性者為限。
中　　華　　民　　國　　111 　年　　11 　　月　　23　 日
                                  書記官　莊金屏